# 无证房产出租收入成本会计处理

提问人：fanghs 时间：2019-12-18 08:05:14
请教陈版，无证房产放在了其他非流动资产核算，现出租确认收入，那成本方面可以对其他非流动资产进行摊销确认成本吗（借：营业成本 贷：其他非流动资产）？

回答人：chenyiwei
应摊销计入成本，与所获取的租金收入配比。另外关注该房屋的合规性，是否随时面临被勒令拆除的风险等，谨慎测算其可收回金额。